臺灣臺南地方法院刑事判決
111年度交訴字第75號
公  訴  人  臺灣臺南地方檢察署檢察官
被      告  黃瑞生


上列被告因過失致死案件，經檢察官提起公訴（111年度偵字第6
914號），被告於本院準備程序中就被訴事實為有罪之陳述，經
本院合議庭裁定由受命法官獨任進行簡式審判程序，判決如下：
 
    主  文
黃瑞生過失致人於死，處有期徒刑肆月，如易科罰金，以新臺幣
壹仟元折算壹日。
    事實及理由
一、被告所犯係死刑、無期徒刑、最輕本刑為3年以上有期徒刑
    以外之罪，其於準備程序中就前揭被訴事實為有罪之陳述，
    經受命法官告知簡式審判程序之旨，並聽取其與公訴人之意
    見後，本院合議庭裁定由受命法官獨任進行審判程序，合先
    敘明。
二、本件犯罪事實及證據，均引用檢察官起訴書之記載（如附件
    ），並就證據部分增列：「被告於本院審理時之自白」。
三、核被告所為，係犯刑法第276條之過失致人於死罪。又被告
    於肇事後留置現場，在未為任何有偵查犯罪職權之公務員發
    覺前，即向到場處理車禍事故之員警告知其係駕車肇事者，
    表明其願意接受裁判，有道路交通事故肇事人自首情形紀錄
    表附卷可稽，足見被告係在其過失致死罪未被發覺之前，自
    首其罪而接受裁判，爰依刑法第62條前段之規定，就被告所
    犯過失致死罪，減輕被告之刑。
四、爰審酌被告考領有普通重型機車駕駛執照，雨天單手駕駛普
    通重型機車，未注意車前狀況，終致被害人受有嚴重傷勢，
    嗣因而不治死亡，其後帶給被害人家屬無限精神苦痛，並未
    能與被害人女兒丘玉明達成和解，自屬可議；惟另考量被告
    並非故意犯罪，係因交通事故致生此損害，犯後復坦承犯行
    ，且已賠償被害人兒子邱育丞新臺幣（下同）15萬元，有被
    告和邱育丞共同簽立之和解書可參，堪認被告非無悔意，暨
    考量被害人有夜間徒步，穿越道路未行走行人穿越道，違規
    穿越雙黃線道路之過失等一切情狀，量處如主文所示之刑，
    並諭知易科罰金折算標準，以資懲儆。
據上論斷，應依刑事訴訟法第299條第1項前段、第273條之1第1
項、第310條之2、第454條第2項，刑法第276條、第62條前段、
第41條第1項，刑法施行法第1條之1，判決如主文。
本案經檢察官黃慶瑋提起公訴，檢察官蘇聖涵到庭執行職務。
中　　華　　民　　國　　111 　年　　4 　　月　　28　　日
　　　　　　　　　刑事第八庭    法　官　郭瓊徽
以上正本證明與原本無異。
如不服本判決應於收受本判決後20日內向本院提出上訴書狀，並
應敘述具體理由。其未敘述上訴理由者，應於上訴期間屆滿後20
日內向本院補提理由書狀（均須按他造當事人之人數附繕本）「
切勿逕送上級法院」。 
                                書記官  王珮君
中　　華　　民　　國　　111 　年　　4 　　月　　28　　日
附錄
中華民國刑法第276條
因過失致人於死者，處5年以下有期徒刑、拘役或50萬元以下罰
金。
附件：
臺灣臺南地方檢察署檢察官起訴書
                                     111年度偵字第6914號
　　被　　　告　黃瑞生　男　63歲（民國00年0月00日生）
　　　　　　　　　　　　住○○市○區○○路0段000巷0號
　　　　　　　　　　　　國民身分證統一編號：Z000000000號
上列被告因過失致死案件，已經偵查終結，認為應該提起公訴，
茲將犯罪事實及證據並所犯法條分敘如下：
　　　　犯罪事實
一、黃瑞生考領有普通重型機車駕駛執照，於民國110年11月28
    日2時50分，騎乘車牌號碼000-000號普通重型機車，沿臺南
    市東區大同路1段由南往北方向行駛，行經該路段與樹林街1
    段路口附近時，理應注意汽車行駛時，駕駛人應注意車前狀
    況，隨時採取必要之安全措施，不得以危險方式駕車，而依
    當時情況天候雨、夜間有照明、柏油路面濕潤無缺陷、無障
    礙物且視距良好，並無不能注意之情事，詎其疏未注意車前
    狀況，貿然以左手持雨傘、單以右手控制機車，適有行人吳
    鈴弟跨越雙黃線行走而來，雙方不慎發生碰撞，致吳鈴弟因
    而受有外傷性腦出血併顱骨骨折、雙側肺挫傷併肋骨骨折之
    傷害，送醫急救仍不治死亡。黃瑞生於肇事後留在肇事現場
    ，主動向到場處理員警坦承肇事。
二、案經吳鈴弟之女丘玉明告訴、本署檢察官相驗後自動檢舉偵
    辦。
　　　　證據並所犯法條
一、上揭犯罪事實，業據被告黃瑞生於警詢及偵查中坦承不諱，
    核與告訴人丘玉明於警詢及偵查中指訴情節相符，並有臺南
    市政府警察局第一分局道路交通事故現場圖、道路交通事故
    調查報告表㈠㈡、道路交通事故肇事人自首情形紀錄表、國立
    成功大學醫學院附設醫院中文診斷證明書、本署相驗屍體證
    明書、檢驗報告書、臺南市車輛行車事故鑑定會111年2月14
    日南市交鑑字第1110232142號函暨南鑑0000000案鑑定意見
    書各1份、現場照片36張、路口監視器錄影擷取畫面7張、相
    驗照片12張在卷可稽，足認被告自白與事實相符，其犯嫌堪
    以認定。
二、核被告所為，係犯刑法第276條之過失致死罪嫌。又被告於
    肇事後未被偵查機關發覺前，留在肇事現場，主動向到場處
    理員警坦承肇事，自首而願接受裁判，有上開道路交通事故
    肇事人自首情形紀錄表在卷可稽，堪認符合自首之要件，請
    依刑法第62條前段之規定，減輕其刑。
三、依刑事訴訟法第251條第1項提起公訴。
　　此　致
臺灣臺南地方法院
中　　華　　民　　國　 111　　年　　3 　　月　　22  　日
                              檢  察  官　黃慶瑋
本件證明與原本無異 
中　　華　　民　　國　 111　　年　　3 　　月　　30  　日
                              書  記  官  楊芝閩
附錄本案所犯法條全文
中華民國刑法第276條
因過失致人於死者，處 5 年以下有期徒刑、拘役或 50 萬元以
下罰金。